臺灣臺北地方法院民事裁定
110年度聲字第579號
聲  請  人  地球人品牌行銷有限公司

法定代理人  司徒慧瑜
代  理  人  蔡鈞傑律師
相  對  人  李國威  

上列當事人間聲請停止執行事件，本院裁定如下：
    主  文
聲請駁回。
    理  由
一、本件聲請意旨略以：臺灣士林地方法院（下稱士林地院）11
    0年度司促字第7058號支付命令並未合法送達聲請人，聲請
    人已據狀向士林地院聲請撤銷支付命令確定證明書，未免聲
    請人權益持續受損，爰依強制執行法第18條第2項規定，就
    本院110年度司執字第108417號強制執行事件（下稱系爭執
    行事件）聲請停止強制執行等語。
二、按強制執行程序開始後，除法律另有規定外，不停止執行；
    有回復原狀之聲請，或提起再審或異議之訴，或對於和解為
    繼續審判之請求，或提起宣告調解無效之訴、撤銷調解之訴
    ，或對於許可強制執行之裁定提起抗告時，法院因必要情形
    或依聲請定相當並確實之擔保，得為停止強制執行之裁定，
    強制執行法第18條定有明文。揆其立法意旨，乃因強制執行
    貴在迅捷，除法律有特別規定外，不得擅自隨意停止執行，
    惟於強制執行法第18條第2項所定法定事由之繫屬，且須法
    院因必要情形或命當事人提出相當確實擔保後，例外得為停
    止執行之裁定。職是，倘非法律另有規定或執行債務人提起
    強制執行法第18條第2項列舉之聲請、訴訟或請求，法院即
    無由依聲請為停止強制執行之裁定。又聲請撤銷支付命令確
    定證明書，並不符合強制執行法第18條第2項所定得聲請法
    院為停止強制執行裁定之情形（最高法院101年度台抗字第8
    23號裁定意旨參照）。 
三、經查，本件相對人以士林地院110年度司促字第7058號支付
    命令暨確定證明書為執行名義，向本院民事執行處聲請強制
    執行，經本院民事執行處以系爭執行事件受理在案等情，業
    據本院依職權調取系爭執行事件卷宗審閱查核無訛。聲請人
    固主張上開支付命令之送達不合法，其已向士林地院聲請撤
    銷支付命令確定證明書云云，惟此核與強制執行法第18條第
    2項所定「回復原狀之聲請、提起再審或異議之訴、對於和
    解為繼續審判之請求、提起宣告調解無效之訴、撤銷調解之
    訴、對於許可強制執行之裁定提起抗告」之例外情事有所不
    同，且聲請人就系爭執行事件，亦無前開條文所列舉之聲請
    、訴訟或請求繫屬於本院，此有本院民事紀錄科查詢表、公
    務電話紀錄在卷可稽。揆諸前揭規定與說明，聲請人本件聲
    請，實與強制執行法第18條第2項所定之要件不合，應予駁
    回。
四、爰裁定如主文。 
中　　華　　民　　國　　110 　年　　11　　月　　24　　日
                  民事第五庭    法　官　王唯怡
以上正本係照原本作成。
如對本裁定抗告須於裁定送達後10日內向本院提出抗告狀，並繳
納抗告費新臺幣1,000元。
中　　華　　民　　國　　110 　年　　11　　月　　24　　日
                                書記官  鞠云彬